# 请教陈老师，海外EP项目收入、成本核算最合理的方法是？

提问人：lh_2311 时间：2013-01-08 17:03:12
A公司为一家具有总包资质的设计公司， 2012 年承接一个国外的EP项目（即负责项目设计及设备供货部分）。公司拟对EP合同参照建造合同的核算原则来进行项目核算，按照业主确认的设备报关价值（也就是业主认可的供货进度）分期确认收入，成本就按照报关设备实际采购的成本确认。由于设备报关价值与其实际采购成本没有直接关系，此方法核算下容易造成同一项目不同期间的毛利波动较大。如：同一EP项目，设备总价为 6000 万元，预算成本为 5000 万元，分两次跨年报关发货，首次发货的采购成本为 2500 万元，报关价值为 4000 万元，第二次发货的采购成本为 2500 万元，报关价值为 2000 万元。这样的项目，收入是按照报关价值确定（分别按4000 万元、 2000 万元确认）合理些还是按照预算成本占总成本比例（两次都是 3000 万元）确认更合理？还请陈老师给予我们指导。

回答人：chenyiwei
我个人理解，准则对于完工进度的确定给出了三种可使用的方法，按设备报关价值确定完工进度的方式类似于按实际完成的工作量占总工作量的比例计算（且有业主确认）；按照实际采购成本比例确定完工进度的方式则是按已发生成本占预计总成本的比例。因此，这两种方法应该都可以接受，关键是一旦确定选择其中一种做法之后就应当一贯应用，不得随意变更。另外，如果按设备报关价值确定完工进度的，应了解报关价值的确定依据，确保其公允性。

提问人：lh_2311 时间：2013-01-09 09:29:48
回复 chenyiwei 的帖子
若按照报关价值确定完工进度的话，每期结转的成本应该如何确定？是按照实际采购成本还是按照总预算成本乘以收入确认的进度？

回答人：chenyiwei
如果是按照报关价值确定完工进度，则每期结转的成本＝预计合同总成本*截至期末累计报关价值/预计报关总值－截至期初已结转成本。